最高法院刑事判決　　　　　　一○○年度台上字第一五九○號
上　訴　人　吳俊文
選任辯護人　張智宏律師
上　訴　人　林富川
上列上訴人等因違反毒品危害防制條例案件，不服台灣高等法院
台中分院中華民國一○○年一月二十六日第二審判決（九十九年
度上訴字第二一○八號，起訴案號：台灣苗栗地方法院檢察署九
十八年度偵字第六七○二號、九十九年度偵字第七六○號），提
起上訴，本院判決如下：
    主  文 
上訴駁回。
    理  由
按刑事訴訟法第三百七十七條規定，上訴於第三審法院，非以判
決違背法令為理由，不得為之。是提起第三審上訴，應以原判決
違背法令為理由，係屬法定要件。如果上訴理由書狀並未依據卷
內訴訟資料，具體指摘原判決不適用何種法則或如何適用不當，
或所指摘原判決違法情事，顯與法律規定得為第三審上訴理由之
違法情形，不相適合時，均應認其上訴為違背法律上之程式，予
以駁回。本件原審經審理結果，認為上訴人林富川、吳俊文違反
毒品危害防制條例之犯行，均罪證明確，因而撤銷第一審關於林
富川有罪部分（原判決附表二編號13除外）科刑之判決，改判分
別論處林富川犯如原判決附表二編號1 至11所示販賣第二級毒品
，計十一罪刑及論處林富川犯如原判決附表二編號12、14至16所
示販賣第一級毒品，計四罪刑。另以第一審判決論處林富川犯如
原判決附表二編號13所示販賣第一級毒品罪刑，論處吳俊文犯如
原判決附表二編號5 所示共同販賣第二級毒品罪刑，均無不合，
予以維持，駁回渠二人此部分之第二審上訴（以上林富川部分為
累犯），並就林富川上開撤銷改判及駁回上訴部分，定其應執行
之刑及均為相關從刑之諭知。已詳敘其調查、取捨證據之結果及
憑以認定犯罪事實之心證理由。並就吳俊文否認之供詞及所辯各
語，認非可採，予以論述。就形式上觀察，原判決要無採證認事
違背經驗法則、論理法則或理由不備等足以影響判決結果之違背
法令情形。原判決理由關於吳俊文、林富川二人於原判決附表一
編號5 所示時、地，共同販賣安非他命予詹永昌犯行部分，除援
引吳、林二人於第一審審理時認罪之自白，說明吳俊文於認罪時
，且表示係出於其自由意志，而彼時係由其選任辯護人張麗琴律
師全程在庭執行職務，吳某亦未在押或另案在監執行，其人身自
由顯未受到任何拘束，足見渠認罪當係基於自身刑責輕重之考量
，自具任意性。復依憑證人詹永昌於偵查、第一審審理時結證之
供詞及林富川於偵查中以證人身分結稱伊要吳俊文將安非他命交
予詹某時，吳俊文知道係毒品。並有詹、林二人於民國九十八年
十月十三日為該次毒品交易所為監聽通聯譯文足佐，而吳俊文於
警詢、偵查中且坦承知道林富川有在販賣安非他命，渠於案發前
即九十八年十月三日且曾受林富川所託，將一包安非他命交付綽
號「文明」之人，再由林富川向「文明」收錢之經驗（即與本案
其交付安非他命予詹永昌，再由林富川向詹某收錢如出一轍），
乃綜合判斷，認吳俊文確有與林富川上開共同販賣安非他命予詹
永昌事實。則原判決就吳俊文此部分犯行之認定依據，顯非僅以
吳俊文於第一審認罪之自白而已，要無採證違法可言。至吳俊文
於第一審審理時為自身刑責輕重考量，而為認罪自白，究係出於
自己決定，或係接受其選任辯護人之建議，要於其任意性不生影
響。原審未就此傳訊其選任辯護人，為無益之調查，亦無證據調
查職責未盡之違法。又原判決於理由內係說明詹永昌於偵查中僅
供稱伊向林富川購買一包安非他命，由「阿文」拿來交伊，並未
提及係使用何種交通工具，或係與林富川同來，與渠嗣於第一審
審理時，經檢辯雙方及法官就當日毒品交易過程細節，為詳細詰
問，所為供述，固有詳細、簡略之差異，然尚不能以詹永昌於偵
訊時因檢察官訊問重點、方法、角度之不同及問題繁簡與否，未
主動就檢察官訊問範圍以外之部分多做解釋及描述，乃認其於偵
查中所供不足採。此與原判決理由嗣以詹永昌於第一審審理經交
互詰問，所為供述，較之偵查中為完整、詳盡，而予採信，二者
在採證上並無矛盾情形。又林富川平日曾免費提供安非他命予吳
俊文施用之事實，除為吳俊文警詢坦承外，即林富川於警詢、第
一審審理時對之亦供認屬實，則原判決理由就此引用吳俊文、林
富川警詢之供述，其中林富川警詢所供，對吳俊文而言，雖屬審
判外陳述，然除此，於原判決該項論斷結論，不生影響，尚不能
執此指原判決為違法。林富川確有如原判決附表一編號13、14所
示於九十八年十月二日、同年月三日分別販賣海洛因予張翔宇之
犯行，已經林富川自白不諱，並經張翔宇於偵查及第一審審理時
到庭結證屬實，且有渠等為毒品交易使用行動電話聯絡之監聽通
聯譯文可按。而依該附表所載，彼等雙方該兩次因交易毒品所為
電話通聯，分別有三通及四通之多，其內容亦經林富川、張翔宇
於警詢及偵、審中一再確認無誤，渠等且一致坦認確有該二次毒
品交易屬實。要不能僅以張翔宇曾在通話中自稱「阿彥」及其中
部分語意不明之對話，即否認林富川有販賣海洛因予張翔宇犯行
，及認渠等雙方實際未有毒品交易合意，自不能因之指原判決違
法。是上訴人等二人之上訴意旨分別以上情指原判決違背法令，
核與法律規定得為第三審上訴理由之違法情形不相適合，渠等此
部分上訴不能認係適法之第三審上訴理由。又第三審上訴書狀，
應敘述上訴之理由，其未敘述者，得於提起上訴後十日內補提理
由書於原審法院，已逾上述期間，而於第三審法院未判決前仍未
提出上訴理由書狀者，第三審法院應以判決駁回之，刑事訴訟法
第三百八十二條第一項、第三百九十五條後段規定甚明。林富川
提起上訴，僅就原判決附表一編號13、14部分犯行，敘明上訴理
由，其餘部分則均未附理由，迄今逾期已久，於本院未判決前仍
未提出，依上開規定，林富川此部分上訴，亦非合法。依上揭說
明，上訴人等二人之上訴均違背法律上之程式，俱應予駁回。
據上論結，應依刑事訴訟法第三百九十五條，判決如主文。
中    華    民    國  一○○  年    三    月  三十一  日
                      最高法院刑事第十庭
                          審判長法官  黃  一  鑫  
                                法官  張  春  福  
                                法官  林  勤  純  
                                法官  陳  國  文  
                                法官  宋  明  中  
本件正本證明與原本無異
                                      書  記  官  
中    華    民    國  一○○  年    四    月    七    日
                                                      Q